【裁判字號】    98,審訴,926
【裁判日期】    980424
【裁判案由】    清償借款
【裁判全文】
臺灣臺北地方法院民事判決             98年度審訴字第926號
原      告  台北富邦商業銀行股份有限公司
法定代理人  丙○○
訴訟代理人  甲○○
被      告  宏泰電通有限公司
兼法定代理  丁○○
被      告  乙○○
當事人間請求清償借款事件，經本院於中華民國98年4 月16日言
詞辯論終結，判決如下：
    主      文
被告應連帶給付原告新台幣捌拾玖萬柒仟佰貳拾壹元，及自民
國九十七年九月二十九日起至清償日止，按年息百分之五點一六
計算之利息，並自民國九十七年十月三十日起至清償日止，逾期
在六個月以內者，按上開利率百分之十，逾期超過六個月者，超
過部分按上開利率百分之二十計付違約金。
訴訟費用新台幣玖仟捌佰元由被告連帶負擔。
本判決於原告以新台幣拾萬元或同面額之中央政府建設公債九
十六年度甲類第五期債票為被告供擔保後，得假執行。
    事實及理由
甲、程序方面：
    兩造業於保證書第十六條及授信總約定書授信共通約款第十
    六條合意以本院為第一審管轄法院，有保證書、授信總約定
    書在卷可稽，故本院自有管轄權，合先敘明。
乙、得心證之理由：
一、原告主張：被告宏泰電通有限公司以被告丁○○、乙○○為
    連帶保證人，與原告簽立保證書，向原告保證凡被告宏泰電
    通有限公司對原告現在（包括過去已發生尚未清償）及將來
    連續發生之票據、借款、墊款、透支、保證及其他有關債務
    等，以新台幣（下同）1,800,000元為限額，願負連帶清償
    責任。後被告宏泰電通有限公司並於同日與原告簽立動用申
    請書及授信總約定書向原告借款1,500,000元，約定借款期
    間自96年9月29日起至98年3月29日止，利息按年息5.16％固
    定計算，以一個月為一期，依年金法計算期付金，按償付本
    息，若未按期清償者，其逾期清償在六個月以內者，按上開
    利率10％，超過六個月者，超過部分按上開利率20％計付違
    約金；嗣被告等另於97年6月5日與原告簽立增補契約，變更
    上開借款到期日為101年3月29日。詎被告宏泰電通有限公司
    僅攤還本息至97年9月28日起即未再依約清償，依授信總約
    定書授信共通約款第七條第一款約定，債務視為全部到期，
    被告即喪失期限利益，屢向被告催討，均置之不理；而被告
    丁○○、乙○○既為連帶保證人，自應負連帶清償責任。為
    此，爰依消費借貸及連帶保證契約之法律關係，起訴請求被
    告連帶返還借款本息及違約金等語。並聲明：除假執行供擔
    保金額外，如主文所示。
二、被告則辯以：被告確有借款，對原告主張無意見，但目前繳
    款有困難等語。並聲明：原告之訴及假執行均駁回。
三、兩造不爭執之事實：
    本件原告主張如前一所述之事實，已據其提出保證書、授信
    總約定書、動用申請書、授信核定通知暨確認書、增補契約
    、放款帳卡明細查詢、有限公司變更登記表為證。被告對上
    開事實未予爭執而為自認，自堪信原告主張為真實。
四、從而，原告依消費借貸及連帶保證契約請求被告連帶給付借
    款如主文第一項所示，為有理由，應予准許。
五、訴訟費用之負擔：本件第一審裁判費為9,800元，應由被告
    連帶負擔，爰確定如主文第二項所載。
丙、假執行之宣告：
    原告陳明願供擔保，請求宣告假執行，核無不合，茲酌定擔
    保金額，予以准許。
丁、結論：原告之訴為有理由，並依民事訴訟法第八十五條第二
    項、第三百九十條第二項，判決如主文。
中    華    民    國    98    年    4     月    24    日
                  民事第六庭  法  官  賴錦華
以上正本係照原本作成。
如對本判決上訴，須於判決送達後二十日之不變期間內，向本院
提出上訴狀。
中    華    民    國    98    年    4     月    24    日
                              書記官  張馨文


司法院資訊處製作；財團法人民間司法改革基金會備份。
